臺灣臺南地方法院民事裁定
                                  110年度消債更字第111號
聲  請  人
即  債務人  黃兆瑾  

代  理  人  李汶宜律師    

上列當事人因消費者債務清理事件聲請更生，本院裁定如下：
    主  文
債務人黃兆瑾自民國110年4月29日17時起開始更生程序；並命司
法事務官進行本件更生程序。
    理  由
一、按債務人不能清償債務或有不能清償之虞，且無擔保或無優
    先權之債務總額未逾新臺幣（下同）12,000,000元者，於法
    院裁定開始清算程序或宣告破產前，得向法院聲請更生；債
    務人對於金融機構負債務者，在聲請更生或清算前，應向最
    大債權金融機構請求協商債務清償方案，或向其住、居所地
    之法院或鄉、鎮、市、區調解委員會聲請債務清理之調解；
    協商或調解成立者，債務人不得聲請更生或清算，但因不可
    歸責於己之事由，致履行有困難者，不在此限；法院開始更
    生程序之裁定，應載明其年、月、日、時，並即時發生效力
    ；法院裁定開始更生或清算程序後，得命司法事務官進行更
    生或清算程序；必要時，得選任律師、會計師或其他適當之
    自然人或法人一人為監督人或管理人，消費者債務清理條例
    第3條、第42條第1項、第45條第1項、第151條第1項、第7項
    、第16條第1項分別定有明文。
二、本件聲請意旨略以：聲請人即債務人黃兆瑾自民國110年4月
    16日起任職於立華揚精密股份有限公司（下稱立華揚公司）
    ，擔任總務會計之職務，每月薪資收入為24,000元，除此薪
    資收入外，名下尚有郵局、遠東銀行存款合計218元，然累
    積債務總金額已達3,180,690元，均為無擔保或無優先權之
    債務，債務人有不能清償債務之情事，前已提出財產及收入
    狀況說明書、債權人清冊及債務人清冊，以書面向本院聲請
    債務清理之調解，請求與最大債權金融機構即台新國際商業
    銀行股份有限公司（下稱台新銀行）共同協商債務清償方案
    ，惟台新銀行未於調解期日到場，亦未提供任何還款方案；
    又債務人除積欠金融機構之債務外，尚有多間資產管理公司
    之債務無法納入協商，且債務人每月薪資收入扣除個人基本
    生活費用15,965元、扶養父親黃金山之費用5,500元後，實
    已無法負擔債權銀行所提供之任何還款方案，以致調解不成
    立，且其無擔保或無優先權之債務總額未逾1,200萬元，復
    未經法院裁定開始清算程序或宣告破產，爰依上開規定，提
    出前置調解不成立證明書、財產及收入狀況說明書、債權人
    清冊、債務人清冊，聲請更生等語。
三、按債務人對於金融機構負債務者，在聲請更生或清算前，應
    向最大債權金融機構請求協商債務清償方案，或向其住、居
    所地之法院或鄉、鎮、市、區調解委員會聲請債務清理之調
    解。債務人為前項請求或聲請，應以書面為之，並提出財產
    及收入狀況說明書、債權人及債務人清冊，及按債權人之人
    數提出繕本或影本，消費者債務清理條例第151條第1、2項
    分別定有明文。查債務人曾於110年2月5日向本院聲請債務
    清理之調解，惟最大債權銀行台新銀行未於調解期日到場，
    亦未提出任何清償方案，致調解不成立等情，業據債務人提
    出110年3月23日前置調解不成立證明書為證，復經本院依職
    權調取本院110年度南司消債調字第87號卷宗及函詢台新銀
    行查明無訛（有台新銀行110年4月13日台新總個資字第1100
    006213號函在卷可稽），足認債務人確已與最大債權銀行踐
    行前置調解而不成立。又最大債權銀行台新銀行雖未提供任
    何還款方案予債務人，然以現行金融機構實務上就無擔保債
    務所能提供最優惠之還款方案即「分180期、利率0%」，並
    依債權人清冊所載全體債權人之現存債權金額3,180,690元
    計算，則債務人每月需支付之金額約為17,671元。
四、債務人主張其現任職於立華揚公司，擔任總務會計之職務，
    每月薪資收入為24,000元乙節，業據其提出雇主立華揚公司
    出具之在職證明書、勞工保險加保申請表為憑，堪認為真實
    。又債務人主張其負債總額為3,180,690元，均為無擔保或
    無優先權之債務，名下尚有郵局、遠東銀行存款合計218元
    ，而債務人僅係一般消費者，未曾從事營業之事實，業據提
    出債權人清冊、債務人清冊、債務人之財產及收入狀況說明
    書、財政部南區國稅局107、108年度綜合所得稅各類所得資
    料清單暨全國財產稅總歸戶財產查詢清單、財團法人金融聯
    合徵信中心查詢當事人綜合信用報告回覆書、勞工保險被保
    險人投保資料表（明細）、戶籍謄本等為證，並經本院依職
    權調取本院110年度南司消債調字第87號卷宗、債務人之勞
    、健保資料、電子稅務閘門財產所得調件明細表等文件後，
    互核相符，是債務人此部分之主張，亦堪憑採。
五、本院審酌債務人每月平均收入為24,000元，需扶養父親黃金
    山，有債務人檢附之戶籍謄本在卷可參。而債務人自陳其每
    月個人基本生活費用為15,965元，因該金額未逾行政院衛生
    福利部所公告110年臺南市每人每月最低生活費用每人每月
    為13,304元之1.2倍即15,965元之範圍（參酌消費者債務清
    理條例第64條之2第1項之規定），堪認為合理。另債務人之
    父親黃金山之扶養費用，依債務人所提之財產及收入狀況說
    明書載列，債務人每月支出黃金山扶養費用為5,500元，惟
    該扶養費用金額依上開110年度臺南市每人每月最低生活費
    標準，再由其扶養義務人為3人共同分擔後，應以5,322元為
    適當，逾此部分，即難謂為合理必要之扶養所需。準此計算
    ，債務人每月收入24,000元扣除其最低生活費用15,965元、
    扶養父親黃金山費用5,322元後，僅餘2,713元，顯無法負擔
    最大債權人台新銀行及資產管理公司所能提供予債務人之最
    優惠債務清償方案即每月應償還約17,671元之債務清償方案
    ，是債務人確已達不能清償債務或有不能清償之虞之程度。
六、綜上所述，依債務人之收入財產及必要生活支出之情形，已
    達不能清償債務或有不能清償之虞之程度，而債務人僅係一
    般消費者，未曾從事營業，其無擔保或無優先權之債務未逾
    1,200萬元，且債務人曾向本院聲請債務清理之調解，請求
    與最大債權金融機構台新銀行協商債務清償方案，惟調解不
    成立，且未經法院裁定開始清算程序或宣告破產，又查無消
    費者債務清理條例第6條第3項、第8條或第46條各款所定駁
    回更生聲請之事由存在，則債務人聲請更生，應屬有據，爰
    裁定如主文所示。
中　　華　　民　　國　　110 　年　　4 　　月　　29　　日
                  民事第二庭  法   官 洪碧雀
以上正本證明與原本無異。
本裁定不得抗告。
本裁定已於110年4月29日17時公告。
中　　華　　民　　國　　110 　年　　4 　　月　　29　　日
                              書記官  林政良